---
title: "2019-01-02"
output: html_notebook
---
```{r setup, include=FALSE}
knitr::opts_chunk$set(echo = TRUE)
library(dplyr); library(stringr); library(lubridate); library(purrr)
```

# 1. 成績資料分析

資料引入：
```{r}
library(readr)
transcriptData <- read_csv("https://raw.githubusercontent.com/tpemartin/github-data/master/transcript100_102.csv",
                  col_types = cols(
                    學期成績="n"
                  ))
```

此資料為台北大學100-102學年入學學生之去識別化成績資料（入學年為資料中的**學屆**欄位）。

## 1.1 單一學號子樣本
取出學號edfeQ7fb8的子樣本：

```{r ans11}
transcriptData %>%
  filter(學號=="edfeQ7fb8")
```

## 1.2 總學分數
我們可以透過以下步驟計算他的「總修習學分數」及「總實得學分數」：

```{r}
subsample$學期成績 >= 60 -> subsample$及格 # 1
總修習學分數=sum(subsample$學分數) # 2
總實得學分數=sum(subsample$學分數[subsample$及格]) #3
```

請用dplyr函數改寫以上三個步驟：使用`mutate()`完成#1，接著用`summarise()`完成#2及#3
```{r ans12}
subsample %>%
 mutate(及格=(學期成績>=60))->subsample
subsample %>%
  summarise(
    總修習學分數=(sum(subsample$學分數)), 
    總實得學分數=(sum(subsample$學分數[subsample$及格]))
  )

```
## 1.3 summarise應用

上述`summarise()`的最後輸出只會有「總修習學分數」及「總實得學分數」，若為方便讀者閱讀想讓最後輸出還有「學號」,我們可以在`summarise()`裡再加一行`學號=...`（...請自行判斷其程式內容）。

重寫上一題，但讓summarise輸出「學號」、「總修習學分數」、「總實得學分數」三項值。

```{r ans13}
subsample %>%
  summarise(
    總修習學分數=(sum(subsample$學分數)), 
    總實得學分數=(sum(subsample$學分數[subsample$及格])),
    學號=(min(subsample$學號))
  )
```

## 1.4 學分數計算函數

設計一個學分數計算函數稱之為totalCredits，當我們給它學號字串，它便會回傳給我們「學號」、「總修習學分數」、「總實得學分數」三項值。以上題為例,`totalCredits("edfeQ7fb8")`會回傳上題答案值。

```{r ans14}
totalCredits<-function(x){
  (transcriptData$學號=="x")->logIndex
   transcriptData[logIndex,]->subsample
   總修習學分數=(sum(subsample$學分數))
   總實得學分數=(sum(subsample$學分數[subsample$及格]))
   學號=(min(subsample$學號))
}
```


## 1.5 取出系別代號

學號的第5-6碼為此學生系別, 請在transcriptData新增**系別**欄位。
```{r ans15}
transcriptData %>%
  mutate(系別=(str_sub(學號,5,6)))->transcriptData

```
map(x,function(x[i]))
```{r}
seq_along(allStudentID)->x
x
```
map(c(1,2,......2803),function(i))
```{r}
i<-2
totalCreditOfStudent_i<-function(i){
  allStudentID[i]%>%totalCredits
}
map(seq_along(allStudentID),totalCreditOfStudent_i)->answerList
```

## 1.6 通識科目總類

找出此樣本中100學年第1學期學生所選通識科目有那幾種。最後一行程式請存在**通識科目總表**物件(class為character)裡，裡頭是「不重覆」的科目名稱。
（hint: 由於每個科目可以有很多學生修，取出每位學生修的通識會有不少重覆，此時可以用`unique()`函數去掉重複的部份即是完整的科目種類。）
```{r ans16}
(transcriptData$學年=="100"&transcriptData$學期=="1"&transcriptData$`必選修類別（必∕選∕通）`=="通")->logIndex2
transcriptData[logIndex2,]->subsample2
unique(subsample2$科目名稱)->通識科目總表
通識科目總表
```


##lazy evaluation
```{r}
b<-3
examplefun<-function(a){
  a+b
}
examplefun(10)
```

```{r}
b<-3
examplefun2<-function(a,b){
  a+b
}
examplefun2(10,b)

b<-c("aa","cc")
examplefun2(10,b)
```

```{r}
b<-c("aa","cc")
examplefun(10)
```

```{r}
library(codetools)

```

##Challenge
在transcriptData創造新logic變數**每週一第六節有課**
```{r}
libraryData%>%
  group_by(學號,讀者年級)%>%
  summarise(年借閱總冊數=n())->libraryData
```

